---
title: "2019年青羊区小学生课业负担分析报告"
site: bookdown::bookdown_site


output: 
  bookdown::pdf_document2: 
    toc: true
    keep_tex: true
    toc_depth: 2
    highlight: tango
    latex_engine: xelatex
    number_sections: yes
    df_print: kable
linkcolor: red
urlcolor: red
tables: yes


#rmd_files: ["01-four.Rmd", "02-fifty.Rmd", "03-seven.Rmd", "04-Conclusion.Rmd"]
rmd_files: ["01-tidy_four_degree.Rmd", "02-tidy_fifth_degree.Rmd"]

fontsize: 11pt
header-includes: 
  \usepackage[UTF8]{ctex}
  \usepackage{longtable}
  \usepackage{graphicx}
  \usepackage{multirow}
  \usepackage{tabularx}
  \usepackage{indentfirst}\setlength{\parindent}{2em}
  \usepackage{float} 
  \usepackage{setspace}\doublespacing
  #\usepackage{lineno}
  #\linenumbers
---




\newpage

```{r setup, include=FALSE}
knitr::opts_chunk$set(
  comment = "#>",
  collapse = TRUE,
  echo = FALSE,
  message = FALSE,
  warning = FALSE,
  #out.width = "85%",
  fig.align = "center",
  fig.width = 8,
  fig.height = 4,
  fig.pos = "H",
  #fig.asp = 0.618, # 1 / phi
  fig.show = "hold",
  fig.showtext = TRUE
)

```

```{r}
library(tidyverse)
library(here)
library(fs)
library(purrr)
library(haven)
library(broom)
library(bookdown)
library(knitr)
library(kableExtra)
library(patchwork)
library(showtext)
showtext_auto()
```



# 导言 {-}
\label{sec:res}


2018年12月教育部等九部门印发中小学生减负措施的通知，要求切实减轻违背教育教学规律、有损中小学生身心健康的过重学业负担，促进中小学生健康成长，培养德智体美劳全面发展的社会主义建设者和接班人。我区坚持学生课业负担年度调查，了解相关减负政策的落实情况。2019年6月，对全区四、五、七年级的学生进行了学生课业负担状况问卷调查，分别收到有效数据7912、8018、5146份。本次学生课业负担状况主要考查学生的课业负担状况（包括客观课业负担和主观学习感受）和相关影响因素。通过主客观负担和影响因素数据的呈现，以及分析课业负担、学习方法、学习成绩三者的关联，进一步分析落实减轻学生学业负担、提高学生学习深度的有效路径。


本次学生学业负担评价指标如下：

<!-- \input{pretable.tex} -->

```{r zb}
read_csv(here::here("../data", "zb.csv")) %>%
  knitr::kable(
    "latex",
    booktabs = TRUE,
    caption = "学生课业负担评价指标"
  ) %>%
  kable_styling(full_width = T,
                latex_options = "hold_position") %>%
  # column_spec(1, width = "1cm") %>%
  # column_spec(2, width = "2.5cm") %>%
  column_spec(3, width = "10cm") %>% 
  collapse_rows(columns = 1, valign = "top")
```


国家、四川省在减轻学生过重课业负担，保障学生身心健康方面有一系列政策要求和规定，依据国家及地方相关政策文件，设置了11道题目通过问卷调查的方式，了解学生的客观学习负担状况。对客观学习负担的题目进行了各选项的频次分析，以调查其符合有关政策规定的情况，即达标情况。具体政策依据和标准如下：


```{r zcyj}
read_csv(here::here("../data", "zcyj.csv")) %>%
  knitr::kable(
    "latex",
    booktabs = TRUE,
    caption = "学生客观学习负担评价政策依据"
  ) %>%
  kable_styling(latex_options = c("striped", "hold_position")) %>%
  column_spec(2, width = "2cm") %>%
  column_spec(3, width = "5cm") %>%
  column_spec(4, width = "6cm") #%>% 
  #collapse_rows(columns = 1, valign = "top")
```




```{r}
font_add("heiti", "simhei.ttf")
font_add("simsun", "simfang.ttf", italic = "simfang.ttf") #仿宋
# font_families() #check add successly

report_theme <- theme(
  legend.position = "none",
  plot.caption = element_text(family = "simsun", face = "italic")
)

```




```{r}
# usage
# df_four_degree %>% make_plot(vars = t4) +
# df_four_degree %>% make_plot(vars = t5, xjust = TRUE)

make_plot <- function(df, vars, flip = FALSE, xjust = FALSE) {
  
  library(ggthemr)
  ggthemr('dust')

  # https://tidyeval.tidyverse.org/dplyr.html  
  simple_var <- as_label(enquo(vars))
  
  labels <- questionnaire_labels %>% 
    filter(index ==  simple_var) %>% 
    select(option, ssn) %>% 
    tibble::deframe()
  
  title <- questionnaire_labels %>%  
    filter(index ==  simple_var) %>% 
    distinct(name) %>% 
    pull(name) 
  
  addline_format <- function(x,...){
    gsub('CR','\n', x)
  }
  
  
  p <- df %>%
    select({{ vars }}) %>%
    ggplot(aes(x = {{ vars }}, 
               y = stat(count) / sum(stat(count)), 
               fill = factor({{ vars }})
    )) +
    geom_bar(width = 0.6)
  
  if (flip) {
    p <- p + geom_text(aes(label = scales::percent( stat(count) / sum(stat(count)) , accuracy = .01)), stat = "count", hjust = 1, color = "white") +
      coord_flip()
  } else {
    p <- p + geom_text(aes(label = scales::percent(stat(count) / sum(stat(count)), accuracy = .01)), stat = "count", vjust = -0.25)
  }
  
  p <- p +
    scale_x_discrete(labels = addline_format(labels)) +
    scale_y_continuous(
      expand = c(0.1, 0),
      labels = scales::percent_format(accuracy = 1L)) +
    labs(
      x = NULL, y = NULL,
      title = "", subtitle = title
    ) + {
      if (xjust) theme(axis.text.x = element_text(angle = 45, hjust = 1))
    } +
    report_theme
  
  p
}
```


```{r}
correlate_plot <- function(df, vars, score, xjust = FALSE) {
  
  library(ggthemr)
  ggthemr('dust')

  # https://tidyeval.tidyverse.org/dplyr.html  
  simple_var <- as_label(enquo(vars))
  
  labels <- questionnaire_labels %>% 
    filter(index ==  simple_var) %>% 
    select(option, ss) %>% 
    tibble::deframe()
  
  title <- questionnaire_labels %>%  
    filter(index ==  simple_var) %>% 
    distinct(name) %>% 
    pull(name) 
  
  title <- glue::glue("{title}与考试成绩的关联")
  
  p <- df %>%
    select({{vars}}, {{score}}) %>% 
    group_by({{vars}}) %>% 
    summarise(mean_score = mean({{score}})) %>%
    ggplot(aes(x = {{vars}}, y = mean_score)) +
    geom_col(fill = "#008148", width = 0.8) +
    geom_text(aes(label = round(mean_score, 2), vjust = -0.25)) +
    scale_x_discrete(labels = labels) +
    scale_y_continuous(limits = c(0, 100), breaks = seq(0, 100, 20)) +
    labs(x = NULL, y = NULL,
         title = title, subtitle = "数据来源问卷调查") +
    { 
      if (xjust) theme(axis.text.x = element_text(angle = 45, hjust = 1)) 
    } +
    report_theme 
  
  
  p
  
}
```


```{r}
# usage
# fig.height= 13, fig.width=8
# df_complete0 %>% group_plot(vars = t33,  xjust = T)

group_plot <- function(df, vars, xjust = FALSE) {
  
  library(ggthemr)
  ggthemr('solarized')

  # https://tidyeval.tidyverse.org/dplyr.html  
  simple_var <- as_label(enquo(vars))
  
  labels <- questionnaire_labels %>% 
    filter(index ==  simple_var) %>% 
    select(option, ssn) %>% 
    tibble::deframe()
  
  title <- questionnaire_labels %>%  
    filter(index ==  simple_var) %>% 
    distinct(name) %>% 
    pull(name) 
  
 
  addline_format <- function(x,...){
    gsub('CR','\n', x)
  }
  
  
  p <- df %>%
    select(school, {{vars}}) %>%
    gather(index, option, -school) %>%
    group_by(school, index) %>%
    count(option) %>%
    mutate(percent = n / sum(n)) %>%
    group_by(option) %>% 
    mutate(above_mean = percent > mean(percent)) %>% 
    ggplot(aes(x = option, y = school, size = percent)) +
    geom_point(aes(color = above_mean) ) +
    geom_text(aes(label = scales::percent(percent, accuracy = .01)),
              color = "white", 
              size = 3) +
    scale_x_discrete(labels = addline_format(labels) ) +
    scale_size_continuous(range = c(6, 15)) +
    labs(
      x = NULL, y = NULL,
      title = glue::glue("各校学生主观学习{title}")#,
      #subtitle = "数据来源问卷调查: 红色代表高于平均分，蓝色代表低于平均分"
    ) +
    { 
      if (xjust) theme(axis.text.x = element_text(angle = 45, hjust = 1)) 
    } +
    report_theme 
  
  p
}
```


```{r}
# usage
# fig.height= 6, fig.width=6
# df_complete0 %>% 
#  correlate2_plot(vars1 = t33, vars2 = t34, score = test, xjust = T)

correlate2_plot <- function(df, vars1, vars2, score, xjust = FALSE) {
  
  library(ggthemr)
  ggthemr('solarized')

  # https://tidyeval.tidyverse.org/dplyr.html  
  simple_var1 <- as_label(enquo(vars1))
  simple_var2 <- as_label(enquo(vars2))
  
  
  labels_x <- questionnaire_labels %>% 
    filter(index ==  simple_var1) %>% 
    select(option, ssn) %>% 
    tibble::deframe()
  
  labels_y <- questionnaire_labels %>% 
    filter(index == simple_var2) %>% 
    select(option, ssn) %>% 
    tibble::deframe()
  
  title_1 <- questionnaire_labels %>%  
    filter(index ==  simple_var1) %>% 
    distinct(name) %>% 
    pull(name) 
  
  title_2 <- questionnaire_labels %>%  
    filter(index ==  simple_var2) %>% 
    distinct(name) %>% 
    pull(name) 
  
  title <- glue::glue("{title_1}与{title_2}对应下的平均成绩")
  
    addline_format <- function(x,...){
    gsub('CR','\n', x)
  }
  
    
    
  p <- df %>% 
    select({{score}}, {{vars1}}, {{vars2}}) %>% 
    mutate(mean_score_globle = mean({{score}}, na.rm = T)) %>% 
    group_by({{vars1}}, {{vars2}}) %>% 
    summarise(
      grid_number = n(),
      mean_score = mean({{score}}, na.rm = T),
      mean_score_globle = mean(mean_score_globle, na.rm = T)
      ) %>%
    ungroup() %>%
    mutate(grid_percent = grid_number / sum(grid_number)) %>%
    ggplot(aes(x = {{vars1}}, y = {{vars2}})) +
    geom_point(aes(size = grid_percent,
                   color = mean_score > mean_score_globle
                   )
    ) +
    geom_text(aes(label = round(mean_score, 2)), size = 3, color = "white") +
    scale_x_discrete(labels = addline_format(labels_x) ) +
    scale_y_discrete(labels = addline_format(labels_y) ) +
    scale_size_continuous(range = c(10, 20)) +
    #scale_color_gradient(low = "gray", high = "tomato") +
    labs(
      x = NULL, y = NULL,
      subtitle = title,
      #subtitle = "数据来源问卷调查: 红色代表高于平均分，蓝色代表低于平均分"
      caption = "说明：点越大代表这种类别的人数占比越高；中间的数值代表平均成绩；\n 红色代表高于区平均分，蓝色代表低于区平均分。"
    ) +
    { 
      if (TRUE) theme(axis.text.x = element_text(angle = 45, hjust = 1)) 
    } +
    report_theme
  
  
  p
  
}

```

\cleardoublepage
