---
output: 
  bookdown::pdf_document2: 
    toc: false
    keep_tex: false
    highlight: tango
    latex_engine: xelatex
    number_sections: yes
    df_print: kable
linkcolor: red
urlcolor: red
tables: yes


fontsize: 12pt
header-includes: 
  \usepackage[UTF8]{ctex}
  \usepackage{booktabs}
  \usepackage{longtable}
  \usepackage{array}
  \usepackage{graphicx}
  \usepackage{multirow}
  \usepackage{tabularx}
  \usepackage{indentfirst}\setlength{\parindent}{2em}
  \usepackage{float} 
  \usepackage{setspace}\doublespacing
  \usepackage{colortbl}
  \usepackage{tabu}
  \usepackage{makecell} 
  

params:
  set_school: "东坡小学"

  
title: "`r params$set_school`学生课业负担分析报告"
---



```{r setup, include=FALSE}
knitr::opts_chunk$set(
  comment = "#>",
  collapse = TRUE,
  echo = FALSE,
  message = FALSE,
  warning = FALSE,
  out.width = "100%",
  fig.align = "center",
  fig.width = 8,
  #fig.pos = "H",
  fig.asp = 0.618, # 1 / phi
  fig.show = "hold",
  fig.showtext = TRUE
)

options(digits = 4)
```


```{r}
library(tidyverse)
library(stringr)
library(readxl)
library(knitr)
library(kableExtra)
library(showtext)
showtext_auto()

load("../data/myData_df5.Rdata")

source("../_common.R", encoding = "UTF-8")

cur_schoolname <- params$set_school
```





# 主要结论


```{r}
evaluation <- df5_all %>%
  tidy_evaluate_pool(.schoolname = cur_schoolname, name_pairs = pairs56)
```


## 学校得分卡
```{r}
school_score_card <- evaluation %>% 
  select(1:4)
school_score_card
```

## 设问1，优秀的有哪些？
```{r}
index_percent_good <- evaluation %>% 
  filter(str_detect(index, "^percent_")) %>% 
  filter(predicate) %>% 
  pull(index_cn)


index_percent_bad <- evaluation %>% 
  filter(str_detect(index, "^percent_")) %>% 
  filter(!predicate) %>% 
  pull(index_cn)

index_percent_good
index_percent_bad
```


```{r}
text_praise_percent <-
  glue::glue(
    str_flatten(index_percent_good, "、"),
    "，学校在这些方面需要继续保持"
  )

text_encourage_percent <-
  glue::glue(
    str_flatten(index_percent_bad, "、"),
    "，学校需要加强落实这些方面的政策文件要求"
  )
```

全校五年级学生达标率高于全区均值的指标：`r ifelse(length(index_percent_good) > 0, text_praise_percent, "无")`。 


全校五年级学生达标率低于全区均值的指标：`r ifelse(length(index_percent_bad) > 0, text_encourage_percent, "无")`。 





## 设问2，一一列出优秀的

```{r}
m <- c("f_learning_driven_internal", "f_learning_valuable", "f_learning_power")

index_learning <- evaluation %>% 
  filter(index %in% m) 


index_learning
```
```{r}
index_learning$index_cn[index_learning$predicate]

index_learning$predicate[index_learning$index == "f_learning_valuable"]
index_learning$predicate[index_learning$index == "f_learning_power"]
index_learning$predicate[index_learning$index == "f_learning_driven_internal"]
```


价值感、内在动机和自我效能感一直都是影响学生学业成绩的显著因素，全校五年级学生对数学的`r str_flatten(index_learning$index_cn[index_learning$predicate],"、")`较高，

说明五年级学生整体上
`r ifelse(index_learning$predicate[index_learning$index == "f_learning_valuable"],  "，认可数学学习的价值", "")`

`r ifelse(index_learning$predicate[index_learning$index == "f_learning_driven_internal"], "，有来自学好数学本身的动力", "")`

`r ifelse(index_learning$predicate[index_learning$index == "f_learning_power"],  "，同时也认为自己能够学好", "")`。








## 设问3，简单的

```{r}
m <- c("f_learning_activity_inclass")

index_activity_inclass <- evaluation %>% 
  filter(index %in% m) 


index_activity_inclass
```



```{r}
index_activity_inclass$predicate
```



学生投入课堂的学习过程是学习的前提保障，全校五年级学生的课堂参与度`r ifelse(index_activity_inclass$predicate, "较高", "有待提高")`。




## 设问4，复杂点的
```{r}
index_knowledge_good <- evaluation %>% 
  filter(str_detect(index, "^f_knowledge_")) %>% 
  filter(predicate) %>% 
  pull(index_cn)


index_knowledge_bad <- evaluation %>% 
  filter(str_detect(index, "^f_knowledge_")) %>% 
  filter(!predicate) %>% 
  pull(index_cn)

index_knowledge_good
index_knowledge_bad
```
```{r}
text_praise_knowledge <-
  glue::glue(
    "，涉及到的",
    str_flatten(index_knowledge_good, "、"),
    "较多"
  )

text_encourage_knowledge <-
  glue::glue(
    "，涉及到的",
    str_flatten(index_knowledge_bad, "、"),
    "有待提高"
  )
```


课堂上学习深度从低到高为知识识记、深度理解、迁移运用和实践创新，较低水平的学习为较高水平的学习奠定基础，水平逐渐升高。全校五年级学生在课堂上学习过程中`r ifelse(length(index_knowledge_good) > 0, text_praise_knowledge, "")``r ifelse(length(index_knowledge_bad) > 0,  text_encourage_knowledge , "")`。 





## 设问5，依次显示

```{r}
vec_percent <-  evaluation %>% 
  filter(str_detect(index, "^percent_")) %>% 
  pull(school_)

```


根据调查数据结果，五年级睡眠时间、家庭作业时间、音乐课开课情况、美术课开课情况、体育课开课情况、参加体育锻炼时间、统考次数、考试成绩公布和排名的达标率分别为`r vec_percent`。与全区平均达标率的比较具体如下：









## 设问6，排序情形

```{r}
index_hard <- evaluation %>% 

  filter(str_detect(index, "hard_")) %>% 
  arrange(desc(school))

index_hard
#which.min(vec_hard) %>% names()
#min(vec_hard) %>% scales::label_number(suffix = "%", accuracy = 0.01)()

#which.max(vec_hard) %>% names()
#max(vec_hard) %>% scales::label_number(suffix = "%", accuracy = 0.01)()

first(index_hard$index_cn)
first(index_hard$school_)

last(index_hard$index_cn)
last(index_hard$school_)
```

根据调查数据结果，全校学生感知的考试、课堂和作业难度中，

`r first(index_hard$index_cn) `最大，为`r first(index_hard$school_)`

`r last(index_hard$index_cn)`最小，为`r last(index_hard$school_)`





## 设问7，啰嗦情形

```{r}
tb <- evaluation %>% 
   filter(str_detect(index, "f_knowledge_"))
tb
```


```{r}
tb$school_[tb$index == "f_knowledge_memory"]
tb$school_[tb$index == "f_knowledge_mastery"]
tb$school_[tb$index == "f_knowledge_apply"]
tb$school_[tb$index == "f_knowledge_creative"]
```


五年级数学课堂上涉及到

知识识记的得分率为`r tb$school_[tb$index == "f_knowledge_memory"]`，
深度理解的得分率为`r tb$school_[tb$index == "f_knowledge_mastery"]`，
迁移运用的得分率为`r tb$school_[tb$index == "f_knowledge_apply"]`，
知识创新的得分率为`r tb$school_[tb$index == "f_knowledge_creative"]`。



## 设问8，列出每个班的情况

具体如表 \@ref(tab:tab1)：




```{r}
df5_one_class <- df5_set %>% 
  filter(school == cur_schoolname) %>% 
  select(class_id, starts_with("percent_"))  %>%
  arrange(is.na(class_id)) %>%
  mutate(
    across(starts_with("percent_"), ~ . >= .[class_id == "全校"], .names = "{.col}_RC")
  ) %>% 
  rowwise() %>% 
  mutate(
    num_above_mean = sum(c_across(ends_with("_RC")))
  ) %>% 
  ungroup() %>% 
  select(-ends_with("_RC")) %>%
  arrange(desc(num_above_mean)) %>%
  select(!num_above_mean) %>%
  arrange(class_id == "全校")
```


```{r tab1}
df5_one_class %>% 
  rename_with(everything(), .fn = ~str_replace_all(.x, pattern = pairs56)) %>%
  kbl(booktabs = T, escape = F, align = c("l", rep("c", 8)), 
      linesep = "\\addlinespace",
      caption = "客观负担达标率"
   ) %>%
  kable_styling(latex_options = c("hold_position", "scale_down")) %>% 
  row_spec(nrow(df5_one_class), color = "red") %>%
  add_footnote(c("说明：红色底纹表示得分率高于或等于校平均达标率，下同。"))
```



## 设问9，列出每个班的情况，更科学的方法

具体如表 \@ref(tab:tab2)：



```{r}
color.me <- df5_set %>% 
  filter(school == cur_schoolname) %>% 
  nrow()
```



```{r tab2}
df5_set %>% 
  filter(school == cur_schoolname) %>% 
  select(class_id, starts_with("percent_"))  %>%
  arrange(is.na(class_id)) %>%
  mutate(
    across(starts_with("percent_"), ~ . >= .[class_id == "全校"], .names = "{.col}_RC")
  ) %>% 
  rowwise() %>% 
  mutate(
    num_above_mean = sum(c_across(ends_with("_RC")))
  ) %>% 
  ungroup() %>% 
  select(-ends_with("_RC")) %>%
  arrange(desc(num_above_mean)) %>%
  select(!num_above_mean) %>%
  arrange(class_id == "全校") %>% 

  mutate(
     across(-class_id, def_bgx)
   ) %>% 
  rename_with(everything(), .fn = ~str_replace_all(.x, pattern = pairs56)) %>%
  kbl(booktabs = T, escape = F, align = c("l", rep("c", 8)), 
      #linesep = "",
      linesep = "\\addlinespace",
      caption = "客观负担达标率",
      col.names = linebreak(c("班级",
                              "睡眠时间",
                              "家庭作业 \n 时间",
                              "音乐课 \n 开课情况",
                              "美术课 \n 开课情况",
                              "体育课 \n 开课情况",
                              "参加体育 \n 锻炼时间",
                              "统考次数",
                              "考试成绩 \n 公布和排名"), align = "c")
   ) %>%
  kable_styling(latex_options = c("hold_position", "scale_down")) %>% 
  row_spec(color.me, bold = T, color = "red") %>% 
  add_footnote(c("说明：红色底纹表示得分率高于或等于校平均达标率，下同。"))
```







## 设问10，条件运行1

这里是先判断这个学校是否有2019年的数据

```{r}
conditional_run <- df5_burden_percent_combine %>% 
  filter(school == cur_schoolname) %>%
  pull(value2019) %>%
  is.na() %>% 
  any()

conditional_run <- !conditional_run 
index_compare2019 <- NULL
```


```{r, eval = conditional_run}
index_compare2019 <- df5_burden_percent_combine %>% 
  filter(school == cur_schoolname) %>% 
  filter(value2020 > value2019 ) %>% 
  pull(index)

show_text <-
  glue::glue(
    "与2019年的调查数据对比，全校五年级学生",
    str_flatten(index_compare2019, "、"),
    "的达标率均有所提升。"
  )
```


首先要有对比的记录，然后要有今年强于往年的指标，满足这两个条件，才显示，所以这里用&

`r ifelse(conditional_run & length(index_compare2019) > 0,  show_text, "")` 


```{r, eval = conditional_run}
df5_burden_percent_combine %>%
  filter(school == cur_schoolname) %>%
  select(-c(school, level)) %>%
  set_names(c("指标", "2020年达标率", "2019年达标率")) %>%
  mutate(
    `2020年达标率` = cell_spec(`2020年达标率`,
      "latex",
      align = "r",
      background = ifelse(`2020年达标率` > `2019年达标率`, "#dc322f", "white")
    )
  ) %>%
  knitr::kable(
    "latex",
    escape = F,
    booktabs = TRUE,
    linesep = "",
    caption = "五年级客观负担达标率与2019年比较"
  ) %>%
  kable_styling(latex_options = c("hold_position")) %>%
  add_footnote(c("说明：红色代表2020年达标率高于2019年的达标率。"))
 
```




## 设问10，条件运行2，更简练

这里是先判断这个学校是否有2019年的数据
```{r}
conditional_run_a <- df5_burden_percent_combine %>% 
  filter(school == cur_schoolname) %>%
  pull(value2019) %>%
  is.na() %>% 
  any()

conditional_run_a <- !conditional_run_a 
```



```{r, eval = conditional_run_a}
index_compare2019a <- df5_burden_percent_combine %>% 
  filter(school == cur_schoolname) %>% 
  filter(value2020 > value2019 ) %>% 
  pull(index)

show_text <-
  glue::glue(
    "与2019年的调查数据对比，全校五年级学生",
    str_flatten(index_compare2019, "、"),
    "的达标率均有所提升。"
  )

ifelse(length(index_compare2019a) > 0,  show_text, "")
```

