# 函数测试 {#test}

本站《成语故事》收录了五千多个经典成语故事，如八仙过海、画龙点睛、守株待兔、一箭双雕等，都是我们耳熟能详的。成语故事按成语首字读音顺序排列，以故事形式对成语的出处、典故、含义进行清晰明了的解释，故事通俗易懂、内涵深刻、妙趣无穷，真实地再现了一段段传奇往事和历史遗痕。


```{r}
# 读取读取问卷调查
df_four_degree <- read_csv(here::here("data", "four_degree.csv")) %>%
  drop_na() 

# 读取得分率权重
df_score_weight <- read_csv(here::here("data", "score_weight.csv"))

weights <- df_score_weight %>% 
  filter(degree == "four_degree") %>% 
  select(item, coef) %>% 
  deframe()


# 读取问卷调查的选项标签，方便作图
questionnaire_labels <- 
  read_csv(here::here("data", "questionnaire_labels.csv")) %>% 
  select(-X6)
```




```{r}
######################################################
# 子函数
get_score_rate <- function(.data, weights) {
  ab <- .data %>%
    gather(item, values, t37:t45) %>%
    mutate(weighted_point = values * weights[item]) %>%
    group_by(school, id) %>%
    summarise(score_rate = sum(weighted_point) / 45) 
  
  .data %>% left_join(ab, by = c("school", "id"))
}

```


```{r}
df_four_degree %>%
  select(school, id, t37:t45) %>% 
 mutate_at(
  vars(t37:t45),
  list(~ case_when(
    . == "A" ~ 1,
    . == "B" ~ 2,
    . == "C" ~ 3,
    . == "D" ~ 4,
    . == "E" ~ 5,
    TRUE ~ NA_real_
  ))
) %>%
  get_score_rate(weights) %>%
  head() %>% 
  knitr::kable(
    "latex",
    booktabs = TRUE,
    caption = "评价指标"
  ) 
```

本站《成语故事》收录了五千多个经典成语故事，如八仙过海、画龙点睛、守株待兔、一箭双雕等，都是我们耳熟能详的。成语故事按成语首字读音顺序排列，以故事形式对成语的出处、典故、含义进行清晰明了的解释，故事通俗易懂、内涵深刻、妙趣无穷，真实地再现了一段段传奇往事和历史遗痕。


```{r}
df_four_degree %>%
  select(school, id, t37:t45) %>% 
  mutate_at(
  vars(t37:t45),
  list(~ case_when(
    . == "A" ~ 1,
    . == "B" ~ 2,
    . == "C" ~ 3,
    . == "D" ~ 4,
    . == "E" ~ 5,
    TRUE ~ NA_real_
  ))
) %>%
  add_weighted_sum(t37:t45, .name = "score_rate", .weights = weights) %>% 
  mutate(score_rate = score_rate/45) %>%
  head() %>% 
  knitr::kable(
    "latex",
    booktabs = TRUE,
    caption = "评价指标"
  ) 
```

本站《成语故事》收录了五千多个经典成语故事，如八仙过海、画龙点睛、守株待兔、一箭双雕等，都是我们耳熟能详的。成语故事按成语首字读音顺序排列，以故事形式对成语的出处、典故、含义进行清晰明了的解释，故事通俗易懂、内涵深刻、妙趣无穷，真实地再现了一段段传奇往事和历史遗痕。

