# 预处理 {#preprocess}

本站《成语故事》收录了五千多个经典成语故事，如八仙过海、画龙点睛、守株待兔、一箭双雕等，都是我们耳熟能详的。成语故事按成语首字读音顺序排列，以故事形式对成语的出处、典故、含义进行清晰明了的解释，故事通俗易懂、内涵深刻、妙趣无穷，真实地再现了一段段传奇往事和历史遗痕。


```{r}
# 读取读取问卷调查
df_four_degree <- read_csv(here::here("data", "four_degree.csv")) %>%
  drop_na()

# 读取得分率权重
df_score_weight <- read_csv(here::here("data", "score_weight.csv"))

weights <- df_score_weight %>%
  filter(degree == "four_degree") %>%
  select(item, coef) %>%
  deframe()


# 读取问卷调查的选项标签，方便作图
questionnaire_labels <-
  read_csv(here::here("data", "questionnaire_labels.csv")) %>%
  select(-X6)
```




```{r}
#########################################################

df_four_degree0.1 <- df_four_degree %>%
  mutate_at(
    vars(t15),
    list(~ case_when(
      . == "A" ~ 0.5,
      . == "B" ~ 1.25,
      . == "C" ~ 1.75,
      . == "D" ~ 2,
      TRUE ~ NA_real_
    ))
  ) %>%
  mutate_at(
    vars(t24),
    list(~ case_when(
      . == "A" ~ 0.5,
      . == "B" ~ 2.25,
      . == "C" ~ 4,
      . == "D" ~ 5,
      TRUE ~ NA_real_
    ))
  ) %>%
  mutate_at(
    vars(t27),
    list(~ case_when(
      . == "A" ~ 0.5,
      . == "B" ~ 0.75,
      . == "C" ~ 1.5,
      . == "D" ~ 2,
      TRUE ~ NA_real_
    ))
  ) %>%
  mutate_at(
    vars(t31),
    list(~ case_when(
      . == "A" ~ 1,
      . == "B" ~ 1.5,
      . == "C" ~ 2.5,
      . == "D" ~ 3,
      TRUE ~ NA_real_
    ))
  ) %>%
  mutate_at(
    vars(t28),
    list(~ case_when(
      . == "A" ~ 1.25,
      . == "B" ~ 2.25,
      . == "C" ~ 3,
      . == "D" ~ 4,
      TRUE ~ NA_real_
    ))
  ) %>%
  mutate(
    hours_spent_per_week = t15 * 5 + t24 + t27 * 3.5 + t31,
    hours_expect_per_week = t28 * 5
  ) %>%
  ####################################################################
  mutate_at(
    vars(t37:t45),
    list(~ case_when(
      . == "A" ~ 1,
      . == "B" ~ 2,
      . == "C" ~ 3,
      . == "D" ~ 4,
      . == "E" ~ 5,
      TRUE ~ NA_real_
    ))
  ) %>%
  add_weighted_sum(t37:t45, .name = "score_rate", .weights = weights) %>%
  mutate(score_rate = score_rate / 45) %>%
  select(school, id, hours_spent_per_week, hours_expect_per_week, score_rate)


df_complete0 <- df_four_degree %>%
  left_join(df_four_degree0.1, by = c("school", "id"))

####################################################################
```


```{r}
my_summarise <- function(.data) {
  .data %>%
    summarise(
      ontime_percent = sum(t1 == "E") / n(),
      sport_percent = sum(t3 == "A") / n(),
      music_percent = sum(t5 == "A") / n(),
      art_percent = sum(t7 == "A") / n(),
      information_percent = sum(t9 == "A") / n(),
      sport_exercise_percent = sum(t10 == "A") / n(),
      sleep_percent = sum(t11 == "A") / n(),
      score_publish_percent = sum(t12 == "D") / n(),
      score_rank_percent = sum(t13 == "D") / n(),
      # seat_rank_percent = sum(t14 == "B") / n(),
      homework_time_percent = sum(t15 == "A") / n(),
      # final_homework_time_percent = sum(t20 == "A") / n(),
      extra_lessons_percent = sum(t16 == "C") / n(),
      #
      mean_test_score = mean(test, na.rm = T),
      mean_hours_spent_per_week = mean(hours_spent_per_week, na.rm = T),
      mean_hours_expect_per_week = mean(hours_expect_per_week, na.rm = T),
      mean_score_rate = mean(score_rate, na.rm = T)
    )
}
```






<!-- 这里是1 = 学校+班级层 -->
```{r}
df_complete1 <- df_complete0 %>%
  group_by(school, group) %>%
  my_summarise() %>%
  ungroup()
```




<!-- 这里是2 = 学校层 -->
```{r}
df_complete2 <- df_complete0 %>%
  group_by(school) %>%
  my_summarise() %>%
  ungroup() %>%
  mutate(group = "school") %>%
  select(school, group, everything())
```



<!-- 这里是3 = 区县层 -->
```{r}
df_complete3 <- df_complete0 %>%
  my_summarise() %>%
  ungroup() %>%
  mutate(
    school = "全区",
    group = "district"
  ) %>%
  select(school, group, everything())
```



```{r}
df_all <- list(df_complete2, df_complete3) %>%
  reduce(bind_rows)

# df_all %>%
#   filter(school == set_schoolname | school == "全区")
```


## 主要结论




1. 在区域层面， “违规补课”、“信息技术课程开设开足” 两个方面的平均达标率均在 80% 以上，但 “不公布成绩” 的达标率不足 30%，“平均家庭作业不超过 1 小时” 的达标率低于 50%。 在学校层面，针对客观学习负担 11 个指标，全区 34 所学校中，金沙小学 、实验小学 、同辉（国际）学校 3所学校所有指标的达标率都高于全区平均达标率；东城根街小学、鼓楼小学、泡桐树小学、实小青华分校 、实验小学成飞分校、实验小学明道分校、万春小学7所学校只有一个或两个指标低于全区平均达标率；新华路小学、文翁实验小学、双眼井小学、实验小学战旗分校、实验小学文苑分校、清波小学校、泡桐树小学境界分校7所学校所有指标的达标率均低于全区平均达标率。

2. 四年级学生的整体主观学习压力不大，课后学习时间基本在能承受的范围内。

3. 四年级学生学习深度的得分率为 66.49%，学生学习的深度仍需提高。约40%的家长会在家陪伴孩子学习。

4. 数据整体趋势表明，四年级成绩相对较好的学生主要集中在睡眠时间和体育锻炼时间长、压力感受较低和学习深度得分率较高的区域，客观负担达标率高低都有。

5. 与去年相比，全区11个客观学习负担指标中9个指标的达标率提高，2个指标降低，学生客
观学习负担整体上降低。





## 客观学习负担情况

### 指标达标率情况

在区域层面，全区四年级在“违规补课”、“信息技术课程开设开足”两个方面达标率均在80%以上，说明较好地遵循了国家或地方有关政策规定的标准和规范。但“不公布成绩”的达标率不足30%，“平均家庭作业不超过1小时”的达标率低于50%，对相关政策规定贯彻落实力度还需要大大增强。



```{r}
library(ggthemr)
ggthemr("dust")

labels <- c(
  "ontime_percent" = "拖堂情况",
  "sport_percent" = "体育课开齐开足",
  "music_percent" = "音乐课开齐开足",
  "art_percent" = "美术课设置开齐开足",
  "information_percent" = "信息技术课开齐开足",
  "sport_exercise_percent" = "体育锻炼1小时",
  "sleep_percent" = "睡眠时间10小时",
  "homework_time_percent" = "平时家庭作业不超过1小时",
  "score_publish_percent" = "公布成绩",
  "score_rank_percent" = "成绩排名",
  # "seat_rank_percent" = "不以考试成绩排座次",
  #  "final_homework_time_percent" = "期末家庭作业不超过1小时",
  "extra_lessons_percent" = "违规补课"
)

levels <- c(
  "ontime_percent",
  "sport_percent",
  "music_percent",
  "art_percent",
  "information_percent",
  "sport_exercise_percent",
  "sleep_percent",
  "homework_time_percent",
  "score_publish_percent",
  "score_rank_percent",
  "extra_lessons_percent"
)

df_complete3 %>%
  select(
    -school,
    -group,
    -mean_test_score,
    -mean_hours_spent_per_week,
    -mean_hours_expect_per_week,
    -mean_score_rate
  ) %>%
  pivot_longer(
    cols = ontime_percent:extra_lessons_percent,
    names_to = "index",
    values_to = "values"
  ) %>%
  mutate(index = fct_reorder(index, desc(values))) %>%
  ggplot(aes(
    x = factor(index, levels),
    y = values
  )) +
  # geom_col(fill = "#008148", width = 0.8) +
  geom_col(width = 0.8) +
  geom_text(aes(label = scales::percent(values, accuracy = .01)),
    # color = "white",
    vjust = -0.25
  ) +
  scale_x_discrete(labels = labels) +
  scale_y_continuous(
    limits = c(0, 1),
    # expand = c(0.2, 0),
    breaks = seq(0, 1, 0.20),
    labels = scales::percent
  ) +
  theme(axis.text.x = element_text(angle = 45, hjust = 1)) +
  labs(
    x = NULL, y = NULL,
    title = "",
    subtitle = "全区客观学习负担达标率"
  )
```


