\cleardoublepage 

# (APPENDIX) 附录 {-}

# 工作流程 {#sound}

呐，到这里朕的书差不多写完了，但还有几句话要交待，所以开个附录，再啰嗦几句，各位客官稍安勿躁、扶稳坐好。


## 外部文件的结构

需要的清洗和规整

  - 文件格式csv， 独立于代码文件夹，
  - 公用的子函数R/也应该独立于代码文件夹
  - 文件名*.csv用英文、dataframe的列名用英文
  - 文件规整（group下放 class, school, district）
  - 如有多个文件合并时（往年数据），确保关键词（学校名）的统一 
  - 题目选择题的选项标签要tidy，需要新建一个表， labels以及断行, 确定出现的字符
  - `forcats::fct_level`确定label出现的位置顺序
  - 列的权重，需要新建一个表
  - label的需要的规整（小学名称要统一、问卷的题目和选项标签要tidy表_file2、得分率的权重tidy表_file3） (2018年的学校名)



## 程序的结构和流程

代码的意图和代码的功能

   - 统计思路
   - 将读入的原始数据，mutate必要的(根据问卷直接转换成时间值)，形成df_complete0,
 然后分层summarise()
   - df_complete_0 人
   - df_complete_1 班
   - df_complete_2 校
   - df_complete_3 区
   - school, group, 12个_percent, 4个mean_
   - 最后bind_rows()堆放一起，方便使用和查询筛选（输入学校名，立马出来这个学校所有的 关结果）
   - 
```{r eval = F, echo=T}
    df_all %>% 
     filter(school == set_schoolname ) %>% 
	 mutate_at(vars(ends_with("_percent")), 
			  list(RC = ~. >= last(.) )
			  ) %>% 
     mutate(num_above_mean = pmap_dbl(select(., ends_with("_percent_RC")), sum)) %>%
     select(-ends_with("_percent_RC")) 
```
   - 获得 num_above_mean
   - school, group, 12个_percent, 4个mean_, 1个num_above_mean
   - 可视化
   - 见 R/function_all.R


##  用到的数学方法lm 和方差检验

  - 关于均值
  - 本项目，计算的是**班级的得分**要用**年级的均值**来比较，**校的得分**要用**区的均值**来比较
  - 因此bind_row(individual，group)，让group的均值放在矢量的**最后**，
  - 然后mutate(diff = vector - last(vector) )就很方便比较了
  - 注意不是mutate(diff = vector - mean(vector) )

##  整理搜索的代码和宏包  
   - library(ggthemr)
   - 颜色不足的时候的ggthemr::swatch
   - 配色方案网站
   - 报告模板，如果需要自定义颜色主题，就需要修改模板 latex/preamble.tex
   
```{r eval = F, echo=T}
% 使用 color=none，需要重重定义下面四种颜色
% 在index.Rmd中 classoption: "cn, 11pt, fancy, hide, nocolor"
	\definecolor{structurecolor}{RGB}{0,0,0}
	\definecolor{main}{RGB}{0,0,0}%
	\definecolor{second}{RGB}{255,134,24}% 
	\definecolor{third}{RGB}{0,0,0}%
```
	
  

