---
output: 
  officedown::rdocx_document:
    toc: yes   

params:
  set_school: "成都三十三中"
  
title: "`r params$set_school`学生课业负担分析报告"
date: "`r format(Sys.time(), '%d/%m/%Y')`"
---


```{r setup, include=FALSE}
knitr::opts_chunk$set(
  echo = FALSE,
  message = FALSE,
  warning = FALSE,
  fig.showtext = TRUE,
  dpi = 100,
  fig.align = "center",
  #fig.asp = 0.5,
  out.width = "\\textwidth" #' 99%',
  # fig.height = 4,
  # fig.width = 8
)

options(digits = 4)
```


```{r}
library(tidyverse)
library(stringr)
library(readxl)
library(flextable)
library(officer)
library(officedown)

load("../data/myData.Rdata")

source("../_common.R", encoding = "UTF-8")

#cur_schoolname <- "成都三十三中"
cur_schoolname <- params$set_school
```



2018 年12 月教育部等九部门印发中小学生减负措施的通知，要求切实减轻违背教育教学规律、有损中小学生身心健康的过重学业负担，促进中小学生健康成长，培养德智体美劳全面发展的社会主义建设者和接班人。我区坚持学生课业负担年度调查，了解学校相关减负政策的落实情况。2019年6月，对全区四、五、七年级的学生进行了学生课业负担状况问卷调查，分别收到有效数据 7912、8018、5146 份。



本次学生课业负担状况主要考查学生的课业负担状况（包括客观课业负担和主观学习感受）和相关影响因素（包括学习深度、家长支持等）。其中，对于学生客观学习负担状况，主要依据《中小学生减负措施》（减负三十条）、《中共中央国务院关于加强青少年体育增强青少年体质的意见》、《中小学学生近视眼防控工作方案》、《四川省教育厅关于贯彻<四川省人民政府办公厅关于规范办学行为深入推进素质教育的意见>的实施意见》等国家及地方相关政策文件，从相关课程开齐开足、体育锻炼时间、睡眠时间、作业完成时间、成绩公布排名、教学拖堂、违规补课等方面进行测查。


针对学校调查结果，主要报告学生客观学习负担相应指标的达标率、文化补习时间、艺体培训时间、主观压力感受大小、家长支持和学习深度得分率。

# 调查概况
## 调查目的
## 调查价值取向
## 调查方法
### 问卷的编制
### 调查样本



# 调查结果

## 学习机会


```{r}
d1 <- d %>%
  stats_option_prop(
     c(content_Practical_experience, content_Higher_order_thinking)
  ) %>%
  dplyr::filter(school == cur_schoolname | school == "金牛区") %>%
  tidyr::pivot_longer(
    cols = -school,
    names_to = "question",
    values_to = "values"
  ) %>%
  tidyr::pivot_wider(
    names_from = school,
    values_from = values
  )  

d1 %>% flextable_minbar()
```


```{r, eval=FALSE}
d1 <- d %>%
  stats_option_prop(cur_option = content_Practical_experience) %>%
  dplyr::filter(school == cur_schoolname | school == "金牛区") %>%
  tidyr::pivot_longer(
    cols = -school,
    names_to = "question",
    values_to = "values"
  ) %>%
  tidyr::pivot_wider(
    names_from = school,
    values_from = values
  ) 

d1 %>% flextable_minbar()
```










```{r, eval=FALSE}
df_all %>% 
  dplyr::filter(school == cur_schoolname | school == "全区") %>% 
  flextable::flextable(cwidth = 1.3) 
```
