# 导言 {#intro}

2018年12月教育部等九部门印发中小学生减负措施的通知，要求切实减轻违背教育教学规律、有损中小学生身心健康的过重学业负担，促进中小学生健康成长，培养德智体美劳全面发展的社会主义建设者和接班人。我区坚持学生课业负担年度调查，了解相关减负政策的落实情况。2019年6月，对全区四、五、七年级的学生进行了学生课业负担状况问卷调查，分别收到有效数据7912、8018、5146份。本次学生课业负担状况主要考查学生的课业负担状况（包括客观课业负担和主观学习感受）和相关影响因素。通过主客观负担和影响因素数据的呈现，以及分析课业负担、学习方法、学习成绩三者的关联，进一步分析落实减轻学生学业负担、提高学生学习深度的有效路径。


本次学生学业负担评价指标如下表\@ref(tab:zb)所示：

<!-- \input{pretable.tex} -->

```{r zb}
read_csv(here::here("../data", "zb.csv")) %>%
  knitr::kable(
    "latex",
    booktabs = TRUE,
    caption = "学生课业负担评价指标"
  ) %>%
  kable_styling(full_width = T,
                latex_options = "hold_position") %>%
  # column_spec(1, width = "1cm") %>%
  # column_spec(2, width = "2.5cm") %>%
  column_spec(3, width = "10cm") %>% 
  collapse_rows(columns = 1, valign = "top")
```


国家、四川省在减轻学生过重课业负担，保障学生身心健康方面有一系列政策要求和规定，依据国家及地方相关政策文件，设置了11道题目通过问卷调查的方式，了解学生的客观学习负担状况。对客观学习负担的题目进行了各选项的频次分析，以调查其符合有关政策规定的情况，即达标情况。具体政策依据和标准如表\@ref(tab:zcyj)所示：


```{r zcyj}
read_csv(here::here("../data", "zcyj.csv")) %>%
  knitr::kable(
    "latex",
    booktabs = TRUE,
    caption = "学生客观学习负担评价政策依据"
  ) %>%
  kable_styling(latex_options = c("striped", "hold_position")) %>%
  column_spec(2, width = "2cm") %>%
  column_spec(3, width = "5cm") %>%
  column_spec(4, width = "6cm") #%>% 
  #collapse_rows(columns = 1, valign = "top")
```

