# 五年级结果分析

## 主要结论
巴拉巴拉小魔仙


## 课业主客观负担
### 客观负担

根据调查数据结果，全区五年级睡眠时间、家庭作业时间、音乐课开课情况、美术课开课情况、体育课开课情况、参加体育锻炼时间、统考次数、考试成绩公布和排名的达标率分别为
图 \@ref(fig:fig1) 

```{r fig1, fig.width= 6, fig.height = 3, fig.cap= "全区五年级课业客观负担达标率"}
df5_all %>%
  filter(level == "district") %>%
  select(starts_with("percent_")) %>%
  rename_with(everything(), .fn = ~str_replace_all(.x, pattern = pairs56)) %>%
  pivot_longer(
    cols = everything(),
    names_to = "index",
    values_to = "value"
  ) %>%
  mutate(value = as.numeric(value)) %>%
  ggplot(aes(x = value, y = fct_reorder(index, value)) ) +
  geom_col(width = 0.6, fill = "#268bd2") +
  geom_text(aes(label = value), hjust = 1, color = "black") +
  theme_classic() +
  scale_x_continuous( expand = c(0, 0)) +
  labs(x = NULL, y = NULL)
  
```

在学校层面，草堂小学、鼓楼小学、实小明道分校、实小青华分校、实小文苑分校、实验小学、双眼井小学五年级在所有指标上的达标率都高于区平均达标率；彩虹小学、金沙小学、少城小学、新华路小学五年级在所有指标上的达标率都低于区平均达标率。具体如表 \@ref(tab:tab1)：


```{r tab1}
df5_all %>%
  select(school, starts_with("percent_")) %>%
  mutate(
    #across(starts_with("percent_"), list(RC = ~. >= last(.) ))
    across(starts_with("percent_"), ~ . >= .[school == "全区"], .names = "{.col}_RC")
    ) %>% 
  rowwise() %>% 
  mutate(
    num_above_mean = sum(c_across(ends_with("_RC")))
  ) %>% 
  ungroup() %>% 
  select(-ends_with("_RC")) %>%
  arrange(desc(num_above_mean)) %>%
  arrange(school %in% c("全区")) %>%
  
  mutate(
     across(-school, def_bgx)
   ) %>% 
  rename_with(everything(), .fn = ~str_replace_all(.x, pattern = pairs56)) %>%
  
  
  kbl(booktabs = T, escape = F, align = c("l", rep("c", 9)), 
      #linesep = "",
      linesep = "\\addlinespace",
      caption = "五年级客观负担达标率",
      col.names = linebreak(c("学校",
                              "睡眠时间", 
                              "家庭作业 \n 时间", 
                              "音乐课 \n 开课情况", 
                              "美术课 \n 开课情况", 
                              "体育课 \n 开课情况", 
                              "参加体育 \n 锻炼时间", 
                              "统考次数", 
                              "考试成绩 \n 公布和排名", 
                              "高于均值 \n 的指标数量"), align = "c")
   ) %>%
  kable_styling(latex_options = c("hold_position", "scale_down")) %>% 
  row_spec(nrow(df5_all), color = "red") %>%
  add_footnote(c("说明：红色底纹表示得分率高于或等于区平均达标率，下同。"))

```




你好, 图 \@ref(fig:fig2) 



```{r fig2, fig.width = 6, fig.asp= 1.6, fig.cap= "各校五年级客观学习负担达标率"}
library(showtext)
showtext_auto()
library(ggthemr)
ggthemr("solarized")
# ggthemr::swatch()
# colorspace::swatchplot(ggthemr::swatch())

library(ggtext)

text_caption <- glue::glue(
  "说明：<span style ='color:#dc322f;'>红色</span>代表高于区平均达标率，<span style = 'color:#268bd2;'>蓝色</span>代表低于区平均达标率"
)


levels <- c(
  "percent_sleep_time",
  "percent_homework_time",
  "percent_music",
  "percent_art",
  "percent_sport",
  "percent_hours_exercise",
  "percent_score_test",
  "percent_score_rank"
)

labels <- c(
  "睡眠时间",
  "家庭作业\n时间",
  "音乐课\n开课情况",
  "美术课\n开课情况",
  "体育课\n开课情况",
  "参加体育\n锻炼时间",
  "统考次数",
  "考试成绩\n公布和排名"
)


tb <- df5_all %>%
  select(school, starts_with("percent_")) %>%
  pivot_longer(
    cols = starts_with("percent_"),
    names_to = "index",
    values_to = "values"
  ) %>%
  group_by(index) %>%
  mutate(
    #values_diff_ = values - last(values),
    values_diff = values - values[school == "全区"]
  ) 


tb %>%
  ggplot(aes(
    x = factor(index, levels),
    y = forcats::fct_relevel(school, "全区"),
    size = values_diff,
    color = -sign(values_diff)
  )) +
  geom_point() +
  geom_text(aes(label = scales::label_percent(scale = 1, accuracy = .01)(values)),
    color = "white",
    size = 2
  ) +
  # scale_x_discrete(labels = function(x) str_replace_all(x, pattern = pairs56)) +
  scale_x_discrete(labels = labels) +
  scale_size_continuous(range = c(4, 10)) +
  theme( 
    # axis.text.x = element_text(angle = 45, hjust = 1),
    legend.position = "none",
    plot.caption = element_markdown(
      size = 8,
      color = "grey50",
      family = "simsun",
      face = "italic",
      hjust = 0
    )
  ) +
  labs(
    x = NULL, y = NULL,
    #title = "各校五年级客观学习负担达标率",
    caption = text_caption
  )


ggthemr_reset()
```


备选方案

```{r fig02, fig.width = 6, fig.asp= 1.6, fig.cap= "各校8年级客观学习负担达标率"}
tb %>%
  ggplot(aes(
    x = factor(index, levels),
    y = forcats::fct_relevel(school, "全区"),
    size = values_diff,
    color = as_factor(sign(values_diff))
  )) +
  geom_point() +
  geom_text(aes(label = scales::label_percent(scale = 1, accuracy = .01)(values)),
            color = "white",
            size = 2
  ) +
  scale_color_manual( 
    values = c( "-1" = "#076FA1",  "0" = "#F1CC9E",  "1" = "#D8182A") 
  ) +
  scale_x_discrete(labels = labels) +
  scale_size_continuous(range = c(4, 10)) +
  theme( 
    # axis.text.x = element_text(angle = 45, hjust = 1),
    legend.position = "none",
    plot.caption = element_markdown(
      size = 8,
      color = "grey50",
      family = "simsun",
      face = "italic",
      hjust = 0
    )
  ) +
  labs(
    x = NULL, y = NULL,
    #title = "各校五年级客观学习负担达标率",
    caption = text_caption
  )
```


```{r fig020, fig.width = 6, fig.asp= 1.6, fig.cap= "各校8年级客观学习负担达标率"}
tb %>%
  ggplot(aes(
    x = factor(index, levels),
    y = forcats::fct_relevel(school, "全区"),
    fill = as_factor(sign(values_diff))
  )) +
  geom_tile(colour = "#FFFFFF",
            size = 2)  +
  geom_text(aes(label = scales::label_percent(scale = 1, accuracy = .01)(values)),
            color = "white",
            size = 2
  ) +
  scale_fill_manual( 
    values = c( "-1" = "#076FA1",  "0" = "#F1CC9E",  "1" = "#D8182A") 
  ) +
  scale_x_discrete(labels = labels) +
  theme(
    axis.line = element_line(color = "#FFFFFF"),
    legend.position = "none",
    plot.caption = element_markdown(
      size = 8,
      color = "grey50",
      family = "simsun",
      face = "italic",
      hjust = 0
    )
  ) +
  labs(
    x = NULL, y = NULL,
    #title = "各校五年级客观学习负担达标率",
    caption = text_caption
  )

```


与2019年的调查数据对比，除了睡眠时间，全区五年级学生在家庭作业时间、音乐课开课情况、美术课开课情况、体育课开课情况、参加体育锻炼时间、统考次数、考试成绩公布和排名上的达标率均有所提升。因此，就纵向比较而言，全区在减轻学生课业客观负担上效果显著。具体如下：



```{r, fig.cap= "全区五年级课业客观负担达标率与去年对比"}
file <- knitr::fig_path('percent.png')

agg_png(file, res = 300, height = 3.6, width = 6, units = "in")

levels <- c(
    "睡眠时间", 
    "家庭作业时间", 
    "音乐课开课情况",
    "美术课开课情况", 
    "体育课开课情况",
    "参加体育锻炼时间", 
    "考试成绩公布和排名"
)


p <- df5_burden_percent_combine %>%
  filter(level == "district") %>%
  pivot_longer(
    cols = starts_with("value"),
    names_to = "year",
    names_pattern = "value(\\d+)",
    values_to = "value"
  ) %>%
  mutate(value = as.numeric(value)) %>%
  ggplot(aes(x = factor(index, levels), 
             y = value, fill = year, label = value)
         ) +
  geom_col(width = 0.6, position = position_dodge(0.6)) +
  geom_text(position = position_dodge(width = 0.9),
            vjust = -0.5,
            size = 3
            ) +
  scale_fill_manual(
    values = c( "2019" = "#268bd2", "2020" = "#dc322f")
   ) +
  scale_x_discrete(
    labels =  c("睡眠时间", 
                "家庭作业\n时间", 
                "音乐课\n开课情况",
                "美术课\n开课情况", 
                "体育课\n开课情况",
                "参加体育\n锻炼时间", 
                "考试成绩\n公布和排名")
  ) +
  scale_y_continuous(expand = expansion(mult = c(0, .12))) +
  theme_classic() +
  theme(legend.position = "top") +
  labs(x = NULL, y = NULL, fill = "年份") 



print(p)
invisible(dev.off())

knitr::include_graphics(file)
```


或者

```{r, fig.cap= "全区五年级课业客观负担达标率与去年对比"}
levels <- c(
    "睡眠时间", 
    "家庭作业时间", 
    "音乐课开课情况",
    "美术课开课情况", 
    "体育课开课情况",
    "参加体育锻炼时间", 
    "考试成绩公布和排名"
)


df5_burden_percent_combine %>%
  filter(level == "district") %>%
  pivot_longer(
    cols = starts_with("value"),
    names_to = "year",
    names_pattern = "value(\\d+)",
    values_to = "value"
  ) %>%
  mutate(value = as.numeric(value)) %>%
  ggplot(aes(x = factor(index, levels), 
             y = value, fill = year, label = value)
         ) +
  geom_col(width = 0.6, position = position_dodge(0.6)) +
  geom_text(position = position_dodge(width = 0.9),
            vjust = -0.5,
            size = 3
            ) +
  scale_fill_manual(
    values = c( "2019" = "#268bd2", "2020" = "#dc322f")
   ) +
  scale_x_discrete(
    labels =  c("睡眠时间", 
                "家庭作业\n时间", 
                "音乐课\n开课情况",
                "美术课\n开课情况", 
                "体育课\n开课情况",
                "参加体育\n锻炼时间", 
                "考试成绩\n公布和排名")
  ) +
  scale_y_continuous(expand = expansion(mult = c(0, .12))) +
  theme_classic() +
  theme(legend.position = "top") +
  labs(x = NULL, y = NULL, fill = "年份") 

```


```{r, fig.width = 6, fig.asp= 1.5}
ggthemr('solarized')
library(ggtext)
text_caption2 <- glue::glue(
  "说明：<span style ='color:#dc322f;'>红色</span>代表2020年达标率提高，<span style = 'color:#268bd2;'>蓝色</span>代表下降"
)
levels <- c(
    "睡眠时间", 
    "家庭作业时间", 
    "音乐课开课情况",
    "美术课开课情况", 
    "体育课开课情况",
    "参加体育锻炼时间", 
    "考试成绩公布和排名"
)
labels <- c(
  "睡眠时间",
  "家庭作业\n时间",
  "音乐课\n开课情况",
  "美术课\n开课情况",
  "体育课\n开课情况",
  "参加体育\n锻炼时间",
  "考试成绩\n公布和排名"
)
df5_burden_percent_combine %>%
  filter(!is.na(value2019)) %>% 
  mutate(rate_diff = value2020 - value2019) %>% 
  ggplot(aes(x = factor(index, levels),
             y = forcats::fct_relevel(school, "全区"),
             size = abs(rate_diff), 
             color = (rate_diff > 0) 
             )) +
  geom_point() +
  geom_text(aes(label = round(rate_diff, 2)), color = "white" , size = 2) +
  scale_x_discrete(labels = labels) +
  scale_size_continuous(range = c(4, 10)) +
  theme(legend.position = "none",
        plot.caption = element_markdown(
                         size = 8,
                         color = "grey50",
                         #family = "simsun",
                         face = "italic",
                         hjust = 0)
  ) +
  labs(
    x = NULL, y = NULL,
    title = "各校客观学习负担指标达标率与去年的比较",
    caption = text_caption2
  ) 

ggthemr_reset()
```

此外，本次调查还考查了教师拖堂情况。根据调查数据结果，全区五年级学生报告语文老师、数学老师、英语老师、其他课的老师拖堂的比例分别为14.88%、17.91%、6.03%、5.26%，整体上74.38%的老师没有拖堂。可见，语文和数学老师拖堂的情况明显多于其他学科教师。具体如下

```{r, fig.width= 6, fig.height = 3, fig.cap= "全区五年级老师拖堂比例"}
df5_all %>%
  filter(level == "district") %>%
  select(starts_with("teacher_")) %>%
  rename_with(everything(), .fn = ~str_replace_all(.x, pattern = pairs56)) %>%
  pivot_longer(
    cols = everything(),
    names_to = "index",
    values_to = "value"
  ) %>%
  mutate(value = as.numeric(value)) %>%
  ggplot(aes(x = value, y = fct_reorder(index, value)) ) +
  geom_col(width = 0.6, fill = "#268bd2") +
  geom_text(aes(label = value), hjust = 1) +
  theme_classic() +
  scale_x_continuous( expand = c(0, 0)) +
  labs(x = NULL, y = NULL)
  
```





### 课业难度

巴拉巴拉小魔仙


### 主观感受

巴拉巴拉





## 学习态度与方式

### 学习态度价值与效能

巴拉巴拉。






### 课堂学习与课后调节

巴拉巴拉



## 学习成绩的关联分析

巴拉巴拉


### 客观负担与学业成绩

```{r, fig.width = 6, fig.asp= 0.8, fig.pos = "H"}
ggthemr('solarized')
library(ggrepel)
df5_all_index <- df5_all %>%
  select(school, score_test, starts_with("percent_")) %>%
  mutate(
    #across(starts_with("percent_"), list(RC = ~. >= last(.) ))
    across(starts_with("percent_"), ~ . >= .[school == "全区"], .names = "{.col}_RC")
    ) %>% 
  rowwise() %>% 
  mutate(
    num_above_mean = sum(c_across(ends_with("_RC")))
  ) %>% 
  ungroup() %>% 
  select(-ends_with("_RC")) 



df5_all_index %>% 
  mutate(
      mean_score = score_test[school == "全区"]
    ) %>% 
  mutate(quadrant = case_when(
      score_test >= mean_score & num_above_mean >= 4 ~ "d1",
      score_test >= mean_score & num_above_mean  < 4 ~ "d2",
      score_test <  mean_score & num_above_mean >= 4 ~ "d3",
      score_test <  mean_score & num_above_mean  < 4 ~ "d4",
      TRUE ~  "other")
      ) %>%
  filter(school != "全区") %>% 
  ggplot(aes(x = num_above_mean, y = score_test, color = quadrant)) +
  geom_point( size = 6) +
  geom_text_repel(
    aes(label = school),
    size = 3
  ) +
  geom_hline(aes(yintercept = unique(mean_score))) +
  geom_vline(xintercept = 4) +
  scale_y_continuous(limits = c(NA, 95), expand = expansion(mult = c(0.05, 0))) + 
  scale_x_continuous(breaks = seq(0, 12, 1)) + 
  labs(x = "指标达标率高于全区均值的数量", y = "学生平均成绩",
       subtitle = "达标率高于全区均值的数量与学生成绩的关联（五年级）"
       ) +
  theme(legend.position = "none") 
  
```


```{r, eval=FALSE}
df5_all_index %>% 
  mutate(
      mean_score = score_test[school == "全区"]
    ) %>% 
  mutate(quadrant = case_when(
      score_test >= mean_score & num_above_mean >= 4 ~ "d1",
      score_test >= mean_score & num_above_mean  < 4 ~ "d2",
      score_test <  mean_score & num_above_mean >= 4 ~ "d3",
      score_test <  mean_score & num_above_mean  < 4 ~ "d4",
      TRUE ~  "other")
      ) %>%
  filter(school != "全区")  %>% 
  count(quadrant)
```



```{r, eval=FALSE}
df5_all %>% 
  filter(level == "school") %>%
  select(-starts_with("percent_"), 
         -starts_with("teacher_"), 
         -num_effect, 
         -class_id,
         -level
         ) %>%
  pivot_longer(
    cols = -c(school, score_test),
    names_to = "index",
    values_to = "value"
  ) %>%
  nest_by(index) %>%
  summarise(
    broom::tidy(lm(score_test ~ 1 + value, data = data))
  ) %>%
  ungroup() %>%
  mutate(index = recode(index, !!!pairs56)) %>%
  #filter(term == "value") %>%
  #filter(p.value < 0.009) %>% 
  mutate(
    across(p.value, scales::label_pvalue(accuracy = 0.001))
  )#%>% 
  #write.csv("5.csv")
  
```

### 主观感受与学业成绩

```{r}
num_in_quadrant <- df5_all %>%
  calc_num_in_quadrant(vars = f_feeling_negative_test) %>% 
  pull(n)
```


根据考试消极情绪得分率和学业成绩的分类统计结果，`r num_in_quadrant[2]`所学校考试消极情绪相对较低、数学成绩相对较好；`r num_in_quadrant[4]`所学校考试消极情绪相对较低、但数学成绩相对较低，`r num_in_quadrant[1]`所学校考试消极情绪相对较高、数学成绩相对较好，`r num_in_quadrant[3]`所学校考试消极情绪相对较高、数学成绩相对较低。



```{r, fig.width = 6, fig.asp= 0.8, fig.pos = "H"}
df5_all %>%
  correlate_plot(vars = f_feeling_negative_test, title = "五年级")
```


### 学习态度、方式与学业成绩   

根据学习态度方式指标得分率和数学学业成绩的分类统计结果，9所学校学习态度方式得分率相对较高、数学成绩相对较好，6所学校学习态度方式得分率相对较低、数学成绩相对较好；13所学校学习态度方式得分率相对较高、数学成绩相对较低，8所学校学习态度方式得分率相对较低、数学成绩相对较低。

```{r, fig.width = 6, fig.asp= 0.8, fig.pos = "H"}
ggthemr('solarized')
library(ggrepel)
df5_all_wrangle <- df5_all %>%
  select(school, 
         score_test, 
         f_learning_power,
         f_learning_valuable,
         f_knowledge_apply,
         f_knowledge_memory,
         f_knowledge_mastery,
         f_knowledge_strategy,
         f_knowledge_activity_inclass,
         f_knowledge_creative
         ) %>%
  mutate(
    #across(starts_with("f_"), list(RC = ~. >= last(.) ))
    across(starts_with("f_"), ~ . >= .[school == "全区"], .names = "{.col}_RC")
  ) %>% 
  rowwise() %>% 
  mutate(
    num_above_mean = sum(c_across(ends_with("_RC")))
  ) %>% 
  ungroup() %>% 
  select(-ends_with("_RC"))
df5_all_wrangle %>% 
  mutate(
      mean_score = score_test[school == "全区"]
    ) %>% 
  mutate(quadrant = case_when(
      score_test >= mean_score & num_above_mean >= 4 ~ "d1",
      score_test >= mean_score & num_above_mean  < 4 ~ "d2",
      score_test <  mean_score & num_above_mean >= 4 ~ "d3",
      score_test <  mean_score & num_above_mean  < 4 ~ "d4",
      TRUE ~  "other")
      ) %>%
  filter(school != "全区")  %>% 
  
  ggplot(aes(x = num_above_mean, y = score_test, color = quadrant)) +
  geom_point( size = 6) +
  geom_text_repel(
    aes(label = school),
    size = 3
  ) +
  geom_hline(aes(yintercept = unique(mean_score))) +
  geom_vline(xintercept = 4) +
  scale_y_continuous(limits = c(NA, 95), expand = expansion(mult = c(0.05, 0))) + 
  scale_x_continuous(breaks = seq(0, 12, 1)) + 
  labs(x = "指标达标率高于全区均值的数量", y = "学生平均成绩",
       subtitle = "学习态度和方式的达标率高于全区均值的数量与学生成绩的关联",
       caption = "学习态度和方式包括（学习效能、价值感、 迁移运用、知识记忆、深度理解、\n自我调节、课堂参与、实践创新）8个指标。"
       ) +
  theme(legend.position = "none",
        plot.caption = element_text(color = "grey50", face = "italic", hjust = 0)
        ) 
  
```



```{r, eval=FALSE}
df5_all_wrangle %>% 
  mutate(
      mean_score = score_test[school == "全区"]
    ) %>% 
  mutate(quadrant = case_when(
      score_test >= mean_score & num_above_mean >= 4 ~ "d1",
      score_test >= mean_score & num_above_mean  < 4 ~ "d2",
      score_test <  mean_score & num_above_mean >= 4 ~ "d3",
      score_test <  mean_score & num_above_mean  < 4 ~ "d4",
      TRUE ~  "other")
      ) %>%
  filter(school != "全区")  %>% 
  count(quadrant)
```








